

Piero Carusso Jauregui Urtecho

Desarrollador de Software

CONTACTO

904 316 174

☑ pierocarusso12@gmail.com

▼ Trujillo, Peru

in linkedin.com/in/piero-carussojauregui-urtecho-894b22232/

https://pierocarusso.up.railwa y.app/

IDIOMAS

Español: Nativo Inglés: Intermedio Portugués: Básico

APTITUDES

- · Inteligencia emocional
- · Adaptabilidad y flexibilidad
- Trabajo en equipo
- Capacidad analítica
- Análisis y resolución de problemas

HABILIDADES

- HTML5, CSS3, JAVASCRIPT
- Node.js, MySQL, Python
- Diseño SEO y SEM
- Diseño UX y UI
- CRM Wordpress
- Woocomerce , Elemento Pro
- · Conocimiento en redes
- Integración de APIs
- Administración de sistemas
- · Git, Github

PERFIL PROFESIONAL

Soy un desarrollador con más de 3 años de experiencia en el desarrollo de páginas, aplicativos web y software a la medida del cliente. Autodidacta, apasionado por la innovación y la calidad en el desarrollo de soluciones tecnológicas. Comprometido en superar expectativas y sorprender a los usuarios. Colaborador proactivo y apasionado por el futuro digital.

EXPERIENCIA LABORAL

Desarrollador Web Freelance

 Creación de páginas web y aplicativos web para diferentes clientes dependiendo las necesidades del mercado utilizando código ó CRM Wordpress con Woocomerce y Elementor Pro.

Jefe del Área de Sistemas - Ediciones PIZA S.A.C

Mayo 2023 – Actualidad

- Creación de Libro Interactivo utilizando Vanilla Javascript.
- Creación de aplicativo web plataforma digital Piza para uso de profesores y alumnos clientes de la editorial.
- Creación y mantenimiento de página web con CRM Wordpress utilizando Woocomerce.
- Administración de base de datos de la empresa (SQL) y Servidores Locales.
- Configuración y mantenimiento de redes LAN y WAN protocolos TCP/IP, enrutamiento, firewalls y seguridad de redes.
- Mantenimiento y Reparación de Computadoras: Diagnóstico y solución de problemas de hardware.

Desarrollador web - ADVISOR IT S.A.C

Enero 2023 - Marzo 2023

 Creación de página web informativa utilizando HTML5, CSS3 y JAVASCRIPT desde cero. Adaptable a cualquier dispositivo.

Desarrollador de Software – PHARMAVIT S.A.C

Marzo 2019 - Agosto 2019

 Creación de software de almacenamiento de medicamentos de manera grupal.

FORMACIÓN

UNIVERSIDAD NACIONAL DE TRUJILLO

Ingeniería Informática 2018 - 2023